# 长期待摊-装修费

提问人：lingsu 时间：2011-12-07 23:34:06
请教斑竹，目前我在审计一家上市公司的子公司，是一家酒店。今年酒店发生了很多装修费如：屋面防水维护支出、顶棚粉刷、换热器改造等等金额有几百万了。公司在长期待摊费用核算，按 5 年摊销。我现在对长期待摊项下的装修费和固定资产项下的大修费有些分不清，对于酒店来说这些大的改造算是资本化进固定资产还是可以分期摊销呢？谢谢

回答人：chenyiwei
该酒店的房屋是自有产权、融资租入还是经营租入？如果是自有产权或融资租入，则相应的装修费应确认为一项单独的固定资产，在其使用寿命（两次装修或更换之间的期间）内计提折旧；如果是经营租入的，则装修中形成的附着于房屋建筑物，不可拆卸、移动或单独处置的装修等应计入长期待摊费用，但其中的可移动和可单独处置的项目仍确认为固定资产。

提问人：lingsu 时间：2011-12-08 23:57:55
回复 chenyiwei 的帖子
斑竹，你说的这个好像是以前的说法，现在新的准则没有说固定资产项下设一个装修单独核算。在旧的会计制度中是在长期待摊反映，在下个装修期间分期摊销。

回答人：chenyiwei
新准则只是规定经营租入固定资产的改良作为长期待摊。自有和融资租入固定资产的改良支出是符合准则对固定资产的定义和确认条件的。